# 关于母子公司借款计提利息但并未支付的问题

提问人：liddylove2017 时间：2017-01-09 23:06:01
陈老师，请教一个问题： A是母公司 B是子公司 A公司借款给B公司，签订了借款协议，约定了借款利息，子公司账务处理 ：利息（只计提，没有实际支付）入了财务费用。 而母公司没有关于利息的任何分录。 问题： 1 、子公司这个财务费用是否正确？如果不正确，是否子公司不做利息计提分录较为合适？
另外还想问一个跟上面案例无关的问题： 2 、公司大量向股东个人借款，入了短期借款，利息也入了财务费用，但是均未支付，这样无形中税前扣除了利息，但是入财务费用并没有实际依据，那么是否不计提较为恰当？

回答人：chenyiwei
第一种情况，属于借贷双方未遵循原借款协议约定。此时需明确这部分利息是否还需要支付。如果不需支付的，则子公司转入资本公积（不可冲回财务费用），母公司转入对子公司的长期股权投资成本并确认利息收入。如果还需支付的，则母公司应补记应收利息和利息收入。 第二种情况，这种情况意味着利息不能税前扣除，但不代表会计上不应计提这笔利息。